【裁判字號】    99,台抗,78
【裁判日期】    990128
【裁判案由】    請求損害賠償聲請補充判決
【裁判全文】
最高法院民事裁定                九十九年度台抗字第七八號
抗  告  人  影像電腦股份有限公司
法定代理人  甲○○
上列抗告人因與兆銀資訊系統股份有限公司等間請求損害賠償事
件，聲請補充判決，對於中華民國九十八年十月六日台灣高等法
院裁定（九十六年度上字第八三一號），提起抗告，本院裁定如
下：
    主  文
抗告駁回。
抗告訴訟費用由抗告人負擔。
    理  由
按裁判須於訴訟標的之一部或訴訟費用有脫漏者，法院始應依聲
請以判決補充之，民事訴訟法第二百三十三條第一項規定甚明。
本條所謂裁判有脫漏，不包括為裁判所持之理由在內。本件抗告
人請求損害賠償事件，經第一審法院為其敗訴之判決，對之提起
上訴，主張買賣契約解除後之回復原狀及損害賠償或價金給付請
求權，依民法第二百五十九條、第二百六十條之規定為先位聲明
，並依民法第三百六十七條規定追加備位聲明，均求為命相對人
兆銀資訊系統股份有限公司給付伊新台幣（下同）三百三十三萬
二千元本息之判決。原法院民國九十七年十一月二十八日九十六
年度上字第八三一號判決以：相對人於九十四年十二月十四日發
送採購訂單予抗告人，兩造因此締結之契約性質上應屬買賣與承
攬混合契約。抗告人製作之提回票據處理軟體並未具備相對人與
訴外人彰化商業銀行股份有限公司約定之品質，且不適於該銀行
使用，抗告人自未完成此項工作。相對人於九十五年十月二十三
日以存證信函通知聲請人解除契約，真意應為終止契約，其終止
自屬有據。系爭契約既經相對人終止而不存在，則抗告人嗣以相
對人違約為由，於九十五年十一月一日函知相對人解除契約，即
不合法。依民法第五百十一條規定，抗告人得請求相對人賠償之
損害計為一百五十一萬八千八百五十六元。從而抗告人依債務不
履行之法律關係，請求相對人如數給付本息，應予准許；逾此所
為請求，應不准許。又系爭契約已經相對人合法終止，抗告人備
位聲明請求給付買賣價金（或承攬報酬）尚非正當，應併駁回。
爰為抗告人一部勝訴、一部敗訴之判決。至該判決所命相對人給
付部分，另經本院九十八年度台上字第五三三號判決廢棄發回更
審。原法院因認已依抗告人之聲明為判決，其訴訟標的並無脫漏
，抗告人聲請補充判決，不應准許，以裁定駁回聲請，於法核無
不合。抗告論旨，指摘原裁定不當，聲明廢棄，非有理由。
據上論結，本件抗告為無理由。依民事訴訟法第四百九十五條之
一第一項、第四百四十九條第一項、第九十五條、第七十八條，
裁定如主文。
中    華    民    國  九十九  年    一    月  二十八  日
                      最高法院民事第六庭
                          審判長法官  劉  福  來
                                法官  陳  國  禎
                                法官  陳  重  瑜
                                法官  吳  麗  女
                                法官  簡  清  忠
      本件正本證明與原本無異
                                      書  記  官
中    華    民    國  九十九  年    二    月    九    日
                                                      v

司法院資訊處製作；財團法人民間司法改革基金會備份。
